【裁判字號】    96,上易,454
【裁判日期】    970129
【裁判案由】    損害賠償等
【裁判全文】
臺灣高等法院民事判決                 96年度上易字第454號
上  訴  人  突破通訊股份有限公司
法定代理人  甲○○
訴訟代理人  蔡欽源律師
            張少騰律師
            洪紹恒律師
複代理人    張鳳麟律師
            王岐正律師
被上訴人    乙○○
訴訟代理人  李志澄律師
複代理人    林美伶律師
上列當事人間請求損害賠償等事件，上訴人對於中華民國96年4
月11日臺灣臺北地方法院94年度訴字第2625號第一審判決提起上
訴，本院於97年1月8日言詞辯論終結，判決如下：
    主  文
上訴駁回。
第二審訴訟費用由上訴人負擔。
    事實及理由
一、本件上訴人起訴主張：
  (一)原審被告陳鴻鈞自伊公司於民國87年8月25日設立登記起即
    擔任董事長，迄92年7月17日止卸任董事長後，仍繼續擔任
    伊公司董事兼顧問至93年5月6日止；原審被告劉美麗於92年
    6月26日至93年5月6日止擔任伊公司董事，並於93年1月16日
    至93年5月6日止擔任伊公司董事長；被上訴人乙○○自92年
    6月26日起至93年4月28日止，擔任伊公司之監察人；原審被
    告林秀春自92年6月26日起至93年3月29日止，亦擔任伊公司
    之監察人。陳鴻鈞、劉美麗不顧公司利益，違法執行職務，
    造成伊公司受有鉅額損害，林秀春、乙○○為伊公司監察人
    ，對陳鴻鈞及劉美麗之違法行徑，視而不見，應分別構成侵
    權行為及債務不履行等責任，渠等具體違法及侵害伊公司權
    利之事由如下：
  1.陳鴻鈞虛列名目預支旅費及劉美麗違法將公司資金貸與陳鴻
    鈞部分：陳鴻鈞利用職務之便，於92年5月8日以其需於92年
    5月11日至同月28日至韓國、日本洽公為由，向伊公司以預
    支旅費名義，請領美金10萬美元（依當時新臺幣兌換美金之
    匯率，相當於新臺幣348萬5000元)，並由訴外人即其司機謝
    朋洋代為申請及受領，伊公司係以現金及旅行支票支付之，
    惟陳鴻鈞僅就其中新臺幣（以下未標明貨幣國別者，即為新
    臺幣）15萬9086元以旅費名義沖銷外（但出差日期、地點卻
    不盡相符），其餘332萬5914元部分皆不知去向，陳鴻鈞雖
    於93年1月31日，曾提出其他購買洋酒禮盒之發票要求報帳
    沖銷，與其係以交際費之名目沖銷上開旅費支出者不同，且
    發票金額高達60萬4800元，發票日期分別為93年1月6日、8
    日、12日、16日，與所稱之出差期間相距已達半年以上，金
    額更有差異，顯係虛偽報銷。又陳鴻鈞卸任董事長職務後，
    於93年1月19日及同年4月2日以個人借支使用之名目分別向
    伊公司借貸58萬4400元及50萬元，並經時任董事長之劉美麗
    予以核准，此二筆借款，迄未返還予伊公司。陳鴻鈞、劉美
    麗、被上訴人及另一監察人林秀春就因此致伊公司損害部分
    ，均應對伊負賠償之責。
  2.陳鴻鈞違法將伊公司資金貸與容碁科技股份有限公司（下稱
    容碁公司）及天藝網路通訊股份有限公司（下稱天藝公司）
    部分：陳鴻鈞違背營業常規，未經董事會決議，以提供研發
    資金為名，與容碁公司於91年6月21日簽訂合約，由伊公司
    提供3000萬元之研發資金供該公司運作，嗣伊公司於92年2
    月21日召集董事會決議將上開3000萬元轉列為直接投資，並
    以每股10元之價格認購之，伊公司應可取得容碁公司之股份
    300萬股，惟伊公司僅換得3萬股，即伊公司實以每股1000元
    價格認購容碁公司之股份，此等投資行為已與伊公司上開董
    事會決議之內容顯有歧異，陳鴻鈞顯有未依董事會決議執行
    此項投資之情形，而容碁公司嗣於92年底發生跳票危機，經
    評估其投資價值顯有減損而需提列永久性跌價損失，至92年
    底餘額為0元。陳鴻鈞亦以相同手法，以提供研發資金名義
    ，未經董事會決議另於91年8月22日與甫於同年月12日始設
    立登記，且資本額僅100萬元之天藝公司簽訂合約，並於同
    年月30日即將3000萬元匯入天藝公司銀行帳戶，嗣於92年4
    月1日陳鴻鈞與劉美麗更指示天藝公司電匯1344萬元至其所
    指定之李張永惠之帳戶，天藝公司因而無法運作，現已辦理
    解散登記，致伊公司對於天藝公司之3000萬元投資損失殆盡
    。陳鴻鈞對於上開6000萬元之投資，劉美麗對投資天藝公司
    之3000萬元部分，原審被告林秀春及被上訴人乙○○就上開
    6000萬元部分，均應對伊負損害賠償之責。
  3.陳鴻鈞違法向他人貸款部分：陳鴻鈞未經伊公司董事會決議
    通過，於89年4月7日以依公司名義向美商Lotus Pacific In
    c.借款美金1000萬元，約定年息6.5%，並以伊公司名義簽訂
    同額本票以為擔保，該筆借款於89年4月10日經由上海商業
    儲蓄銀行匯入伊公司帳戶後，由陳鴻鈞操作下，以暫收款登
    帳，其中美金500萬元於89年4月20日轉匯至Remarkable Con
    ceptCo., Ltd開設於華南商銀行之帳戶 (匯款分類為代付國
    外商業借款)；美金100萬元於89年5月4日匯出至Rewarding
    Finance Limited.開設於華僑銀行之帳戶 (匯款性質/用途
    為代付國外商業借款)；美金400萬元於89年5月4日匯出至
    Rewarding Finance Ltd.開設於華僑銀行同一帳戶 (結匯性
    質為代付國外商業借款)；而上開借款轉匯之過程中，伊公
    司受有匯差兌換損失115萬元，事後陳鴻鈞雖已自行返還前
    開美金1000萬元本金，惟對於該筆借款金額之利息約3200萬
    元 (美金93萬7383.77元)均未支付，美商LotusPacific In
    c.公司，乃於借款期限屆至之93年4月1日在美國紐澤西州聯
    邦法院對伊提起訴訟，請求返還上開利息，伊公司以給付美
    金2萬元 (以簽訂和解契約日93年8月13日新臺幣兌換美元之
    匯率1比34.385計算，相當於新臺幣68萬7700元)及無條件轉
    讓伊持有之Lot us Pacific Inc.股份68萬6066股予該公司
    而達成和解，致伊公司受有140萬370元之損害，加上因前開
    借款轉匯所受之匯差損失115萬元，伊公司共受有255萬370
    元。陳鴻鈞、原審被告林秀春、被上訴人乙○○應對伊負損
    害賠償責任。
  4.林秀春、乙○○就陳鴻鈞及劉美麗侵占伊公司貨款監督不週
    部分：陳鴻鈞與劉美麗明知伊對香港商高星公司（TurboSta
    -r Communication Limited，下稱高星公司)尚有逾美金200
    萬元之應收貨款未收，竟向不知情之訴外人謝朋洋借用其於
    上海商業銀行世貿分行所設立之00000000000000號帳戶，於
    93年1月21日指示高星公司將其應付予伊之貨款美金30萬116
    9.82元 (93年1月20日新臺幣兌換美金之匯率為1比33.719元
    ，折合新臺幣為1015萬5145元，下稱系爭款項）直接匯入上
    開帳戶，再由劉美麗指示謝朋洋將系爭款項於93 年1月29日
    匯入李靜靜之帳戶內，而侵吞該筆款項，致伊公司無法順利
    收回該筆美金30萬1169.82元貨款債權。原審被告林秀春及
    被上訴人乙○○對伊負損害賠償責任（上訴人對被上訴人乙
    ○○此部分提起上訴，請求被上訴人乙○○應給付上訴人39
    萬4509元之本息）。
  5.陳鴻鈞及劉美麗虛列林日明、楊彩燕、莊美玉等三人之薪資
    部分：陳鴻鈞、劉美麗明知伊實際上未雇用林日明、楊彩燕
    及莊美玉，且後二人均未至伊公司上班，而林日明雖本任職
    於伊公司，但嗣後於93年1月起離職，該三人皆於陳鴻鈞、
    劉美麗辭去董事、董事長之際，同時辦理離職，然於陳鴻鈞
    及劉美麗之安排下，伊公司共撥付93年1月至同年5月共131
    萬126 7元之薪資至林日明之帳戶，撥付92年1月1日至93年4
    月共46萬4100元之薪資至楊彩燕之帳戶，自92年1月至93年4
    月共52萬7700元之薪資至莊美玉帳戶，造成伊公司共計230
    萬3067元之損害。陳鴻鈞及劉美麗、林秀春及乙○○應就此
    對伊負賠償責任。
  6.林秀春及乙○○就陳鴻鈞使伊公司製造虛偽不實之交易監督
    不週部分：陳鴻鈞與訴外人劉紹軍共同基於不法所有之概括
    犯意聯絡，連續於91年3月間，由陳鴻鈞指使劉紹軍利用不
    知情之趙亦平分別向容碁公司負責人黃清耀、佑僑科技有限
    公司（以下簡稱佑僑公司）與亞嘉達科技有限公司（以下簡
    稱亞嘉達公司）實際負責人周志祥、敦楊科技有限公司（以
    下簡稱敦楊公司）負責人王旭及擎風國際有限公司（以下簡
    稱擎風公司）負責人謝嘉入等人，以欲借用該等公司之名義
    進行貨品交易為由，取得各該公司之銀行存摺與印鑑等相關
    資料後，陳鴻鈞與劉紹軍遂於91年3月19日至91年3月24日間
    ，偽以香港商SINOFAIR INTERNATIONAL TRADING LIMD.、CH
    UNG KUNG EXPRESS LTD、PIONEER WORLD CO LTD、ARX TEC
    HNOLO GY(H.K.) LTD.與CCS TECHNOLOGIES(H.K.)LTD等五家
    公司 (以下簡稱香港SINOFAIR等5家公司)之名義，向伊公司
    訂購高階512MK、256K、64MK之SDRAM電腦記憶體晶片、IC與
    LCD等手機零件後，再於91年3月28日指示伊公司製作不實之
    會計憑證，創造伊公司向容碁公司、佑僑公司、亞嘉達公司
    與擎風公司購入前開SDRAM電腦記憶體晶片IC、LCD等手機零
    件之虛假進貨記錄後 (其中容碁公司先向敦楊公司與擎風公
    司等進貨後，再轉售予伊），再由劉紹軍將已無市場價值之
    低階電腦晶片數批載至容碁公司包裝，以混充上述高價之電
    腦記憶晶片及手機零件，且在未經伊公司桃園縣大園廠之檢
    驗下，即直接運至桃園中正國際機楊臺北關稅局通關區，並
    於91年3月30日辦妥通關手續後，將前開貨品出口至香港SIN
    OFAIR等5家公司，陳鴻鈞為儘速套取資金，旋於91年4月指
    示劉紹軍以容碁公司等名義發函伊，要求伊須於91年4月23
    日以現金方式支付前開貨款，陳鴻鈞並指示伊公司須依容碁
    公司等來函之要求辦理，伊遂分別於91年4月24日與25日自
    臺灣土地銀行東臺北分行第0000000000000號帳戶，分別：(
    1)匯款8743萬266元至容碁公司於合作金庫南桃園分行第000
    000000 0000帳戶內，並由該帳戶再轉匯3296萬9580元至敦
    楊公司於臺灣中小企業銀行永春分行第00000000000帳戶內
    ；(2)匯款2075萬5800元至佑僑公司於上海商業儲蓄銀行永
    和分行第00000000000000帳號內；(3)匯款2366萬8895元至
    亞嘉達公司於上海商業儲蓄銀行永和分行第00000000000000
    帳戶內；(4)匯款2039萬7069元至擎風公司於彰化商業銀行
    基隆分行第0000000000000帳戶內。旋即由劉紹軍夥同不知
    情之楊添貴於91年4月24日及25日，分別至合作金庫南桃分
    行、臺灣中小企業銀行永春分行、上海商業儲蓄銀行永和分
    行及彰化商業銀行基隆分行，以先前自黃清耀、周志祥、王
    旭與謝嘉入等人處所取得之容碁公司、佑僑公司、亞嘉達公
    司、敦楊公司與擎風公司之存摺、印鑑，將伊公司所匯入之
    現金1億5225萬2030元提領一空，再將所提領之現金持至不
    知情之林仁博辦公室內交予陳鴻鈞，致伊受有損害。原審被
    告林秀春及乙○○應對伊負損害賠償責任。
  (二)因原審被告陳鴻鈞及劉美麗、林秀春三人及被上訴人應返還
    伊之款項及賠償責任範圍過於龐大，原審被告陳鴻鈞及劉美
    麗、林秀春三人及被上訴人因事前謀議掏空伊公司資產，已
    將其名下財產預為處置，從而伊恐無法就前開損害全部受償
    之虞，爰起訴按所有得請求之金額依比例為一部請求：(一)先
    位請求判命：1.陳鴻鈞、被上訴人乙○○應連帶給付伊269
    萬773元，並自起訴狀繕本送達翌日起至清償日止按年息百
    分之五計算之利息；林秀春應與陳鴻鈞連帶給付其中267萬
    1349元，並自起訴狀繕本送達翌日起至清償日止按年息百分
    之五計算之利息；劉美麗應與陳鴻鈞、被上訴人乙○○連帶
    給付其中129萬7043元及與林秀春、陳鴻鈞連帶給付其中127
    萬7619元，並自起訴狀繕本送達翌日起至清償日止按年息百
    分之五計算之利息；林秀春及被上訴人其中一人就267萬134
    9元為給付時，另一人於給付範圍內同免責任。2.被上訴人
    乙○○應給付伊630萬9227元，並自起訴狀繕本送達翌日起
    至清償日止按年息百分之五計算之利息。3.林秀春應給付伊
    630萬9227元，並自起訴狀繕本送達翌日起至清償日止按年
    息百分之五計算之利息。4.第二項、第三項任一人給付時，
    其餘之人於給付範圍內同免責任。5.願供擔保，請准宣告假
    執行。(二)備位聲明：1.陳鴻鈞及被上訴人乙○○應連帶給付
    伊269萬773元及自起訴狀繕本送達翌日起至清償日止，按年
    息百分之五計算之利息。2.陳鴻鈞與林秀春應連帶給付伊
    267萬1349元及自起訴狀繕本送達翌日起至清償日止，按年
    息百分之五計算之利息。3.劉美麗及被上訴人乙○○應連帶
    給付伊129萬7043元及自起訴狀繕本送達翌日起至清償日止
    ，按年息百分之五計算之利息。4.劉美麗及林秀春應連帶給
    付伊127萬7619元及自起訴狀繕本送達翌日起至清償日止，
    按年息百分之五計算之利息。5.前四項其中任一人為給付時
    ，其餘之人於各該給付範圍內同免責任。6.乙○○應給付伊
    630萬9227元，及自起訴狀繕本送達翌日起至清償日止，按
    年息百分之五計算之利息。7.林秀春應給付伊630萬9227元
    ，及自起訴狀繕本送達翌日起至清償日止，按年息百分之五
    計算之利息。8.第六項、第七項任一人給付時，其他之人於
    其給付範圍內同免責任。9.願供擔保，請准宣告假執行（原
    審判命原審被告陳鴻鈞應給付上訴人26萬803元，及其中21
    萬8676元，自94年6月8日起至清償日止，按年息5%計算之利
    息，其中4萬2127元自94年7月8日起至清償日止，按年息5%
    計算之利息。原審被告劉美麗就前項金額中應與陳鴻鈞連帶
    給付4萬2127元，及自94年7月8日起至清償日止，按年息5%
    計算之利息。並駁回上訴人其餘之訴。上訴人僅就被上訴人
    乙○○部分即上開主張第(一)項第4.部分（即高星公司部分）
    提起上訴，其餘並未聲明不服，原審被告陳鴻鈞、劉美麗就
    其敗訴部分亦均未聲明不服，此部分均業經確定。）。上訴
    聲明：(一)原判決除確定部分外廢棄。(二)上開廢棄部分，被上
    訴人乙○○應給付上訴人39萬4509元及自起訴狀繕本送達翌
    日起至清償日止，按年息5%計算之利息。
二、被上訴人則以：系爭款項係陳鴻鈞與香港友人間之私人借貸
    行為，與上訴人無關，更非屬上訴人之貨款，劉美麗尤未有
    任何指示匯入謝朋洋帳戶之行為，且若為上訴人與高星公司
    之交易貨款，高星公司絕不可能以私人帳戶付款，顯與商業
    慣例不符。事實上該筆款項，乃劉美麗應陳鴻鈞之要求於92
    年12月23日在臺北聯邦商業銀行結匯匯出美金30萬元予陳鴻
    鈞之香港友人，嗣約一個月後之93年1月21日再由香港匯回
    還款予陳鴻鈞，依陳鴻鈞之指示匯入謝朋洋之帳戶，再轉匯
    入劉美麗使用之李靜靜帳戶內，上訴人並未證明此係高星公
    司貨款，其空言主張，殊屬無據。又本項事實，經刑事庭於
    95年8月29日訊問上訴人當時之代總經理呂家祥，據該證人
    證稱：香港TurboStar Communication公司如付款予突破公
    司，係由突破公司通知開立在上海商銀之外匯戶頭，但本件
    匯款之戶頭並非突破公司之外匯戶頭，伊沒辦法認定此筆款
    項是否公司之貨款等言。足證上訴人並無法舉證證明該筆匯
    款確係高星公司用以支付貨款之款項。且有關高星公司匯款
    案，從未於董事會內討論或經人提出檢舉，伊根本無從得知
    ，亦無由就此項問題提出監督，況另一監察人甲○○亦從未
    就此問題提出共同討論，伊自無所謂監督不週之情事。且該
    筆款項未匯入上訴人公司帳戶，伊如何能得知並加以監督或
    改正。有關上訴人公司對陳鴻鈞及劉美麗就此所謂侵占高星
    公司貨款部份，其刑事部分均改判為無罪，附帶民事部分上
    訴人已對陳鴻鈞撤回，劉美麗部分則被鈞院駁回，則上訴人
    更無理由獨對伊為本件請求。又被上訴人縱有使用前配偶李
    靜靜帳戶之情事，但此乃夫妻間通常之舉動，亦符合社會常
    情等語，資為抗辯。並答辯聲明：駁回上訴人之上訴。
三、兩造不爭執之事實：
  (一)被上訴人乙○○自92年6月26日起至93年4月28日止，擔任上
    訴人公司之監察人。
  (二)高星公司於93年1月21日匯款美金30萬1169.82元 (93年1月
    20日兌換匯率1比33.719元，折合新臺幣1015萬5145元)至訴
    外人謝朋洋之上海商業銀行世貿分行之00000000000000號帳
    戶，系爭款項於93年1月29日轉匯至李靜靜之帳戶內。
  (三)陳鴻鈞及劉美麗因違反商業會計法及侵占上訴人公司款項，
    經臺灣臺北地方法院檢察署檢察官起訴，經原審法院刑事庭
    於95年12月29日以95年重訴字第9號判決陳鴻鈞涉犯業務侵
    占罪，處有期徒刑4年；劉美麗無罪。嗣經本院96年度上重
    訴字第49號刑事案件就陳鴻鈞及劉美麗侵占高星公司匯款予
    上訴人公司部分均判決無罪，有上訴人提出上海商業銀行匯
    款申請書、本院96年度上重訴字第49號刑事判決為證（見原
    審卷(一)第114頁、本院卷第84至107頁)，並為被上訴人所不
    爭執。
四、上訴人主張陳鴻鈞與劉美麗明知伊對高星公司尚有逾美金20
    0萬元之應收貨款未收，竟向不知情之訴外人謝朋洋借用其
    於上海商業銀行世貿分行所設立之00000000000000號帳戶，
    於93年1月21日指示高星公司將其應付予伊公司之貨款美金
    30萬1169.82元直接匯入上開帳戶，再由劉美麗指示謝朋洋
    將系爭款項於93年1月29日匯入李靜靜之帳戶內，而侵吞該
    筆款項，致伊無法順利收回該筆貨款債權而受有損害，乙○
    ○為伊公司監察人，對陳鴻鈞及劉美麗之違法行徑，視而不
    見，應依公司法第224條、民法第227條、第184條第1項、第
    2項規定對伊公司負損害賠償責任。然為被上訴人所否認，
    並以前揭情詞置辯。是本件兩造主要爭執者，厥為：高星公
    司所匯系爭款項是否為上訴人應收之貨款？
  (一)按當事人主張有利於己之事實者，就其事實有舉證責任。民
    事訴訟法第277條前段定有明文。是上訴人應就其主張高星
    公司所匯之美金30萬1169.82元確為伊公司應收之貨款，且
    為陳鴻鈞與劉美麗予以侵占之事實予以舉證，始能為有利於
    己之認定。然查：上訴人主張系爭款項屬上訴人與高星公司
    間之交易款項，為被上訴人所否認，上訴人並未提出任何證
    據以實其說，已非可採。且(1)證人即案發時擔任突破公司監
    察人之甲○○於原審刑事庭審理時證稱：當時我是監察人代
    總經理，發現桌上有一張上海商業銀行之匯款申請書，是高
    星公司於93年1月21日匯款美金30萬1169.82元至謝朋洋上海
    商業銀行世貿分行帳號00000000000000號帳戶，我們問過謝
    朋洋，謝朋洋與高星公司沒有任何關係，這筆款項我們認為
    應該是高星公司要還給突破公司之貨款，但是高星公司有無
    向突破公司聯絡，表示他們有匯這筆匯款我不清楚等語（見
    本院96年度上重訴字第49號刑事判決第19至20頁、本院卷第
    93至94頁）。(2)上訴人公司當時之代理總經理呂家祥於原審
    95年度重訴字第9號刑事案件審理時固證稱上訴人公司對香
    港商高星公司有應收帳款存在，是上訴人將手機賣予上訴人
    香港之子公司，香港子公司再賣予香港商高星公司，香港子
    公司對該公司有應收帳款，香港商高星公司大部分匯款給上
    訴人等語，但亦證稱高星公司所匯款項係匯至上訴人上海商
    業銀行帳戶，其不知本件系爭匯款之原由，亦無法認定是上
    訴人之貨款等語明確，有上開刑事案件審判筆錄在卷可按（
    見原審卷(三)第112至114頁)。(3)證人即案發時擔任原審被告
    陳鴻鈞司機之謝朋洋於原審刑事庭審理時亦證稱：當初是陳
    鴻鈞告訴我，他的戶頭暫時被凍結，無法使用，他說香港有
    一筆錢會進來，先放在我的戶頭，到時候會再轉出去，所以
    向我借上海商業銀行世貿分行之戶頭，後來高星公司於93年
    1月21日匯款美金30萬1169.82元至上開帳戶，我記得在隔天
    或隔沒幾天，我就依照陳鴻鈞之指示把錢轉出去，我不知道
    匯款的用途等語（見本院96年度上重訴字第49號刑事判決第
    20頁、本院卷第94頁）。是證人甲○○、呂家祥均不能確認
    該匯款即為高星公司給付上訴人公司及其子公司之貨款，證
    人謝朋洋亦不知該匯款之用途。(4)查匯款之原因多端，或係
    清償貨款、或係清償借款，或係公司違規借款或贈與予他人
    ，尚難僅因高星公司對於上訴人公司及其子公司尚有應付帳
    款未給付，即遽認該匯款即為高星公司應給付上訴人公司及
    其子公司之貨款。(5)且依證人呂家祥之上開證詞觀之，系爭
    貨款係上訴人將手機賣予上訴人之香港子公司，香港子公司
    再賣予香港商高星公司，香港子公司對高星公司有應收帳款
    等情（見原審卷(三)第112至113頁)，倘屬無訛，則上訴人公
    司之香港子公司與高星公司間應存有相關之交易紀錄，上訴
    人對之仍可查證，然上訴人迄今均未能提出任何證據證明此
    筆款項係屬高星公司給付上訴人公司之應收帳款。上訴人空
    言主張相關證據已遭湮滅，求予降低舉證責任云云，顯不足
    採。
  (二)按民事訴訟法如係原告主張權利者，應先由原告負舉證之責
    ，若原告先不能舉證，以證實自己主張為真實，則被告就其
    抗辯事實即令不能舉證，或其所舉證據尚有疵累，亦應駁回
    原告之請求（最高法院17年上字第917號判例參照），本件
    上訴人不能就有利於己之積極事實負舉證證明，被上訴人所
    辯該筆款項係陳鴻鈞之香港友人向其借款，先由劉美麗自臺
    北聯邦商業銀行匯出美金30萬元，再由香港友人自香港匯回
    ，並有其提出之上開銀行結匯證明、外匯收支或交易申請書
    為證（見原審卷(三)第108、109頁)，即無庸再予審酌。本件
    應由上訴人先證明香港商高星公司上開所匯款項，係屬上訴
    人之應收貨款，然上訴人未能舉證證明之，已如前述，上訴
    人之請求，亦乏所據。
  (三)上訴人未能舉證證明高星公司所匯之系爭匯款確屬上訴人公
    司之應收帳款，而為陳鴻鈞及劉美麗所侵占，則其主張時任
    監察人之乙○○監督不週，應依公司法第224條及民法第227
    條、第184條第1項、第2項之規定，負損害賠償之責云云，
    顯不足採。
五、綜上所述，上訴人請求被上訴人給付39萬4509元之本息，即
    非正當，不應准許。原審為上訴人敗訴之判決，並無不合。
    上訴意旨指摘原判決不當，求予廢棄改判，為無理由，應予
    駁回。
六、本件事證已臻明確，兩造其餘主張與舉證，經審酌核與判決
    結果不生影響，爰不逐一論述，併此敘明。
七、據上論結，本件上訴為無理由，依民事訴訟法第449條第1項
    、第78條，判決如主文。
中    華    民    國    97    年    1     月    29    日
                    民事第七庭
                        審判長法  官  鄭三源
                              法  官  王聖惠
                              法  官  周美月
正本係照原本作成。
不得上訴。
中    華    民    國    97    年    1     月    30    日
                              書記官  李華安


司法院資訊處製作；財團法人民間司法改革基金會備份。
